臺灣新竹地方法院刑事判決
110年度交易字第500號
公  訴  人  臺灣新竹地方檢察署檢察官
被      告  黃永騰



上列被告因公共危險等案件，經檢察官提起公訴（110年度偵字
第6550號），被告於本院準備程序中，就被訴事實為有罪之陳述
，經本院告知簡式審判程序意旨，並聽取公訴人及被告之意見後
，本院裁定依簡式審判程序審理，並判決如下：
    主      文
黃永騰駕駛動力交通工具而吐氣所含酒精濃度達每公升零點二五
毫克以上，處有期徒刑陸月，如易科罰金，以新臺幣壹仟元折算
壹日；又犯無駕駛執照駕車過失傷害罪，處有期徒刑參月，如易
科罰金，以新臺幣壹仟元折算壹日。應執行有期徒刑捌月，如易
科罰金，以新臺幣壹仟元折算壹日。
    事實及理由
一、本件犯罪事實及證據，除犯罪事實欄一、第1行關於「下午4
    時18分」之記載應更正為「下午3時35分」、第9行至第11行
    關於「受有背部挫傷、肌肉拉傷、雙上肢及右下肢及左臀擦
    傷、四肢及臂部多處擦挫傷、背部挫傷併輕微血尿等傷害」
    之記載應更正為「受有胸椎脊椎胸椎骨折、右側腕部扭傷、
    下背和骨盆挫傷、雙側手肘擦傷、右側肩膀擦傷、左側腕部
    擦傷、左側髖部擦傷、右側膝部擦傷、第十一胸椎壓迫性骨
    折、骨盆尾椎及雙側上肢、左下肢挫傷等傷害」；證據部分
    應補充「警員林彥佑製作之職務報告1份（見偵卷第4頁）」
    、「車輛詳細資料報表1份（見偵卷第20頁）」、「被告黃
    永騰於本院審理時之自白（見本院卷第35頁）」、「新竹馬
    偕紀念醫院110年6月29日普通診斷證明書1份（見本院卷第6
    3頁）」、「中國醫藥大學新竹附設醫院110年9月3日診斷證
    明書影本1份（見本院卷第75頁）」外，餘均引用檢察官起
    訴書之記載（如附件）。
二、論罪科刑：　　
  ㈠查被告黃永騰之普通重型機車駕駛執照已遭註銷，有交通部
    公路總局新竹區監理所民國110年10月13日竹監駕字第11003
    03152號函1份附卷可佐（見本院卷第121頁），自屬無照駕
    駛甚明。
  ㈡按行為人犯無照、酒後駕車過失「傷害」罪，本應論以無駕
    駛執照酒後駕車因過失傷害人罪，其中酒駕部分因刑法第18
    5條之3第1項第1款之立法而獨立成罪，自應另論以無駕駛執
    照因過失傷害罪，此時過失傷害罪僅被加重1次而無重複評
    價之虞。否則如僅單純論以過失傷害罪，顯然未將行為人無
    駕駛執照之加重情形考慮在內，而有評價不足之情形。
　㈢是核被告所為，係犯刑法第185條之3第1項第1款之駕駛動力
    交通工具而吐氣所含酒精濃度達每公升0.25毫克以上之公共
    危險罪及道路交通管理處罰條例第86條第1項、刑法第284條
    前段之無駕駛執照駕車過失傷害罪。就過失傷害部分，起訴
    書原誤載為因酒醉駕車而依道路交通管理處罰條例第86條第
    1項加重其刑，業經檢察官當庭更正如上，附此敘明。
　㈣被告所犯上開2罪，行為互殊，應予分論併罰。
　㈤爰以行為人之責任為基礎，審酌被告前已有3次公共危險罪之
    科刑紀錄，有臺灣高等法院被告前案紀錄表1份在卷可憑，
    詎猶不知警惕，再犯本件公共危險案件，顯見被告自制力甚
    為薄弱，所為實應非難；又兼衡被告飲用酒類後吐氣酒精濃
    度達每公升1.86毫克之違反義務程度，而酒後駕駛動力交通
    工具行為具有高度潛在危險性，極可能因此造成自己或他人
    家庭健全性受到嚴重影響，且終身無法獲得修復之巨大損害
    ，本件被告酒後騎乘普通重型機車於公眾往來之道路上，漠
    視自己及公眾行車安全，又未能善盡駕駛注意義務，肇生交
    通事故，導致告訴人梁鳳儀受傷之結果，所為均應非難；惟
    考量被告坦承犯行之犯後態度，並斟酌告訴人之傷勢嚴重程
    度，暨被告自述高中畢業之教育程度及勉持之經濟狀況（見
    本院卷第35頁）等一切情狀，分別量處如主文所示之刑，並
    定其應執行刑暨均諭知易科罰金之折算標準。
據上論斷，應依刑事訴訟法第273條之1第1項、第299條第1項前
段、第310條之2、第454條第2項，判決如主文。
本案經檢察官吳志中提起公訴，檢察官黃翊雯到庭執行職務。
中　　華　　民　　國　　110 　年　　10　　月　　29　　日
                  刑事第四庭    法　官  郭哲宏
以上正本證明與原本無異。
如不服本判決應於收受本判決後20日內向本院提出上訴書狀，上
訴書狀應敘述具體理由。上訴書狀未敘述上訴理由者，應於上訴
期間屆滿後20日內補提理由書狀於本院(均須按他造當事人之人
數附繕本 )「切勿逕送上級法院」。 
中　　華　　民　　國　　110 　年　　10　　月　　29　　日
                                書記官  戴筑芸
附錄本件論罪法條：
中華民國刑法第185條之3第1項第1款
駕駛動力交通工具而有下列情形之一者，處二年以下有期徒刑，
得併科二十萬元以下罰金：
一、吐氣所含酒精濃度達每公升零點二五毫克或血液中酒精濃度
    達百分之零點零五以上。  　　　　
中華民國刑法第284條
因過失傷害人者，處一年以下有期徒刑、拘役或十萬元以下罰金
；致重傷者，處三年以下有期徒刑、拘役或三十萬元以下罰金。
道路交通管理處罰條例第86條第1項
汽車駕駛人，無駕駛執照駕車、酒醉駕車、吸食毒品或迷幻藥駕
車、行駛人行道或行經行人穿越道不依規定讓行人優先通行，因
而致人受傷或死亡，依法應負刑事責任者，加重其刑至二分之一
。
附件：
臺灣新竹地方檢察署檢察官起訴書
                                     110年度偵字第6550號
　　被　　　告　黃永騰　男　44歲（民國00年0月00日生）
　　　　　              住臺北市○○區○○街000○0號
                        （現另案於法務部○○○○○○○執
　　　　　　　　　　　　  行中） 
　　　　　　　　　　　　身分證統一編號：Z000000000號
上揭被告因過失傷害等案件，業經偵查終結，認宜聲請簡易判決
處刑，茲將犯罪事實及證據並所犯法條分敘如下：
　　　　犯  罪  事  實
一、黃永騰（原名黃木根）於民國110年4月26日下午4時18分許
    ，明知渠稍早在新竹縣竹北市博愛街員工宿舍內飲用臺灣啤
    酒4罐（每罐500CC）後，已不能安全駕駛動力交通工具，竟
    未待酒精作用消退，不顧大眾行車之公共安全，仍騎乘車號
    ：000-000號普通重型機車外出上班，途經新竹縣竹北巿博
    愛南路中國醫藥大學新竹附設醫院旁，因不勝酒力致疏於注
    意安全操控車輛，車身不慎向右偏駛而擦撞同向行駛在其右
    前方、由梁鳳儀所騎乘之車號：000-0000號普通重型機車，
    致梁鳳儀人車倒地，受有背部挫傷、肌肉拉傷、雙上肢及右
    下肢及左臀擦傷、四肢及臂部多處擦挫傷、背部挫傷併輕微
    血尿等傷害，經送至中國醫藥大學新竹附設醫院救治，並測
    得黃永騰吐氣所含酒精濃度達每公升1.86毫克。
二、案經梁鳳儀訴由新竹縣政府警察局竹北分局報告偵辦。
　　　　證據並所犯法條
一、證據清單及待證事實：
編號 證據名稱 待證事實 1 被告黃永騰於警詢及偵查中之不利於己之供述 被告固坦承酒後騎乘機車有於前揭時地向右偏駛而發生交通事故之事實，然辯稱：伊有打方向燈，伊不認為自己有過失云云。 2 告訴人梁鳳儀警詢及偵查中之指述 證明被告全部犯罪事實。 3 新竹縣政府警察局道路交通事故當事人酒精測定紀錄表、財法人工業技術研究院呼氣酒精測試器檢定合格證書、新竹縣政府警察局舉發違反道路交通管理事件通知單影本各1份 證明被告酒醉駕車之事實。 4 中國醫藥大學新竹附設醫院、新竹馬偕紀念醫院普通診斷證明書診斷證明書各1份 證明告訴人因本件車禍事故受有犯罪事實欄所載傷害之事實。 5 道路交通事故現場圖、道路交通事故調查報告表（一）（二）及現場照片（含車損與監視器擷取畫面）37張 證明本件交通事故之發生，係因被告酒後駕駛及未充分注意車前狀況、未保持兩車並行之安全間隔所致，被告具有過失之事實。 
二、核被告黃永騰所為，係犯刑法第185條之3第1項第1款之公共
    危險罪及同法第284條前段之過失傷害罪等罪嫌。被告所犯
    上開2罪嫌，犯意各別、行為互殊，請依刑法第50條之規定
    ，予以分論併罰。又被告酒醉駕車，因而致人受傷，請依道
    路交通管理處罰條例第86條第1項規定加重其刑。
三、依刑事訴訟法第251條第1項提起公訴。
　　此　致
臺灣新竹地方法院
中　　華　　民　　國　 110　　年　　8 　　月　　24　　日
　　　　　　　　　　　　　　檢察官　吳  志  中
本件證明與原本無異
中　　華　　民　　國　 110　　年　　9 　　月　　1 　　日
                            書記官  陳  志  榮